# 收购子公司持有的另一子公司少数股权的处理

提问人：学无止境 cui 时间：2019-08-15 09:56:53
请教陈版，甲公司为母公司，A 和 B 为甲公司下面的两家子公司。甲公司持有 A 公司 70% 股权，B 公司持有 A 公司 30% 股权。同时甲公司持有B 公司 90% 股权，另 10% 股权由其他少数股权持有，现在甲公司现金收购 B 公司持有的 A 公司 30%股权（A 公司注册资本 1000 万，按B 公司的出资额 300 万平价收购），收购完成后，甲公司 100%持有 A 公司。
请问上述业务 1 、甲公司是否应按支付价款做为长投的入账价值？在甲公司的合并报表层面如何处理？
2 、后期甲公司又将持有的 B 公司 90%股权全部对外出售，上述业务对出售 B 公司股权时的合并报表层面有何影响？
麻烦陈版指点

回答人：chenyiwei
1 、甲公司是否应按支付价款做为长投的入账价值。
该交易是甲公司合并报表范围内的内部交易，并不影响合并报表体现的对外交易损益和权益。在编制甲公司的合并报表时，应将该项内部股权交易视同常规的逆流交易进行抵销处理，抵销 B 公司报表中确认的股权转让损益和A 公司投资成本中的相应金额，并将抵销未实现损益的影响按比例（10%）
分配给少数股东。
2 、上述内部股权转让交易属于逆流交易。B公司是该逆流交易中的卖方，后续甲公司处置 B 公司股权并丧失控制权时，因为原逆流交易的标的资产（A公司 30%股权）仍在合并报表中，故不能因为处置 B公司而认为其已经实现，应继续进行未实现损益的抵销处理。

提问人：卢龙小先生 时间：2019-08-16 16:52:29
请问：针对上述业务，甲公司单体报表层面如何做会计分录啊？

回答人：chenyiwei
直接按支付的价款作为投资成本。

提问人：卢龙小先生 时间：2019-08-17 10:54:10
请教陈版：上述案例中甲公司现金 300 万元收购 B 公司持有的 A 公司30%股权，在甲公司个别报表层面如何做会计分录啊？假如B 公司对A公司的长投账面余额中除了有二级明细-投资成本 300 万元还有损益调整 60万元。

回答人：chenyiwei
借：长期股权投资（成本） 360 ，贷：银行存款 300 ，贷：长期股权投资——B 60 。另外需关注为何持有 B 公司 10% 股权的少数股东不反对该笔不公允的交易。